臺灣橋頭地方法院民事判決　　　　　　110年度岡簡字第239號
原　　　告　陳慶安　
訴訟代理人　陳豐裕律師


被　　　告　黃志明　

訴訟代理人　王正宏律師
上列當事人間請求排除侵害事件，本院於民國110 年11月18日言
詞辯論終結，判決如下：
    主  文
原告之訴駁回。
訴訟費用由原告負擔。
    事實及理由
一、原告主張：原告所有高雄市○○區○○段00000 地號土地（
    下稱原告土地）與被告所有同段527-2 號土地毗鄰。上開二
    筆土地係因臺灣高雄地方法院104 年度訴字第235 號裁判（
    下稱分割判決），而自原告與訴外人即原告母親陳沈玉葉、
    陳三郎、梁有慶、曾志源、黃博晟、吳聲松、劉峰政共有之
    分割前同段527 地號分割而出。而因原告土地上，有被告所
    有之建物，原告母親於上開分割判決確定後，聲請強制執行
    拆除，被告雖於民國108 年7 、8 月間自行拆除，卻於高雄
    市○○區○○段00000 地號（下稱系爭土地）上搭建地上物
    （下稱系爭地上物），阻擋原告土地直接通行至高雄市阿蓮
    區中正路。為此，爰依民法第184 條第2 項、第767 條第1
    項之法律律關係提起本件訴訟，並聲明：被告應將坐落高雄
    市阿蓮區和蓮段525 -3地號土地上如附圖編號Ａ所示雨遮（
    面積3.21平方公尺）、編號B 所示之鐵皮主體（面積4.19平
    方公尺）拆除。
二、被告則以：系爭土地為被告向國有財產局所承租，被告使用
    系爭土地有合法權源。另原告可由高雄市○○區○○段000
    00地號土地通行至中正路等語置辯。並聲明如主文第1 項所
    示。
三、本院得心證之理由：
  ㈠原告土地土地與被告所有系爭土地毗鄰。上開二筆土地係因
    臺灣高雄地方法院104 年度訴字第235 號裁判，而自原告與
    訴外人即原告母親陳沈玉葉、陳三郎、梁有慶、曾志源、黃
    博晟、吳聲松、劉峰政共有之分割前同段527 地號分割而出
    。而因原告土地上，有被告所有之建物，原告母親於上開分
    割判決確定後，聲請強制執行拆除，被告雖於108 年7 、8
    月間自行拆除，卻於系爭土地搭建系爭地上物等情，有上開
    判決、土地登記謄本、地籍圖、執行命令函、照片可稽（本
    院卷第19頁至第65頁），且為被告所不爭執，堪以認定。又
    之系爭地上物，係設置在被告向國有財產局承租阿蓮區和蓮
    段525-3 地號，系爭地上物鐵皮主體面積4.19平方公尺、雨
    遮3.21平方公尺等情，復有勘驗筆錄、現場照片及高雄市政
    府地政局路竹地政事務所複丈日期110 年9 月3 日之土地複
    丈成果圖在卷可參（本院卷第137-14 3頁、147 頁），亦為
    兩造所不爭，是被告所有之系爭地上物係坐落在其所承租之
    國有財產局系爭土地之事實，應堪可認定。
  ㈡按民法第184 條第2 項規定，係屬侵權行為之態樣，須行為
    人侵害他人權利或違反保護他人之法律，且發生損害於他人
    ，行為與損害結果間有因果關係，始得請求賠償。原告固主
    張被告所有系爭地上物，阻擋原告通行至中正路，有違民法
    第184 條之規定云云。惟查原告土地並非緊鄰中正路，而與
    中正路間尚夾有系爭土地，因此若系爭土地未經原告取得所
    有權，原告土地僅面臨高雄市○○區○○段00000 地號土地
    ，但可藉由527-4 地號上寬約3 公尺之道路，通往中正路，
    有前開複丈成果圖及本院勘驗筆錄可證（本院卷第139 頁、
    147 頁）。本件被告在其所承租之系爭土地上設置系爭地上
    物，乃屬合法之權利。且原告土地本即未臨中正路，但可藉
    由527-4 地號上寬約3 公尺之道路，通往中正路，系爭地上
    物，並不影響其居住、進出之自由，復未影響其使用土地之
    任何權利，亦即客觀上並未侵害原告權利。另原告並未舉出
    有何法律規定，若土地與主要道路間夾雜他人土地，他人不
    得其所有土地上興建地上物。是原告以上開法條為請求權基
    礎，主張被告應將系爭地上物拆除，難認有據。另原告使用
    土地，客觀上並無受到妨害之情事，則原告主張被告所為設
    置系爭地上物，屬不法妨害原告土地所有權之行為，並請求
    被告將系爭地上物拆除，於法亦屬無據。
四、綜上所述，被告雖於系爭土地上設置系爭地上物，惟原告尚
    可藉由527-4 地號上寬約3 公尺之道路進出中正路，難認被
    告有何侵害原告權利之行為，從而，原告主張被告應將系爭
    土地上如如附圖編號Ａ、Ｂ所示之地上物拆除，為無理由，
    應予駁回。
五、本件事證已臻明確，兩造其餘攻擊或防禦方法及所提證據，
    均與本院心證之形成，不生影響，爰不一一再加以論述，併
    此敍明。
六、訴訟費用負擔之依據：民事訴訟法第78條。
中    華    民    國   110    年    12    月    2     日
                  岡山簡易庭  法    官  林揚奇
以上正本係照原本作成。
如不服本判決，應於送達後20日內，向本院提出上訴狀並表明上
訴理由，如於本判決宣示後送達前提起上訴者，應於判決送達後
10日內補提上訴理由書（須附繕本）。
中    華    民    國   110    年    12    月    2     日
                              書 記 官  陳麗如